3. 
a. Pruebe el siguiente algoritmo con una matriz $A_{3}$, modifiquelo para quue $a_{ii}=0$ para todo $i$
```{r, echo=T}
mat = matrix(
  c(
    2.6,0.3,2.4,
    7.7,0.4,4.7,
    5.1,9.9,9.5,
    6.0,7.0,8.5
  ), nrow= 3 , byrow = TRUE
)
tril1 <- function(M, k = 0) {
  #mat[upper.tri(mat, diag = TRUE)] <- 0   
  #mat[lower.tri(mat, diag = FALSE)] <- 0
  if (k == 0) 
  {
    M[upper.tri(M, diag = FALSE)] <- 0
  } 
  else 
  {
    M[col(M) >= row(M) + k + 1] <- 0
  }
  return(M)
}

tril1(mat,0)
```
b. Implemente una función en R para que dada una matriz $A$ se obtenga una matriz diagonal $D$ donde en la diagonal estan los mismo elementos de A

```{r}
diag <- function(mat)
{
  mat[upper.tri(mat, diag = FALSE)] <- 0
  mat[lower.tri(mat, diag = FALSE)] <- 0
  print(mat)
}
mat = matrix(
  c(
    2.6,0.3,2.4,
    7.7,0.4,4.7,
    5.1,9.9,9.5,
    6.0,7.0,8.5
  ), nrow= 3 , byrow = TRUE
)
diag(mat)

```


4. Cree una función que cuente el número de multiplicaciones en el método directo de Gauss Jordan, para resolver un sistema de $n$ ecuaciones y pruebelo para $n=5$

```{r}
gauss = function(A, b)
{  
  n = nrow(A) 
  Ab = cbind(A,b)
  mult <- 0
  for (k in 1:(n-1))
  {   
    if(Ab[k,k]==0)
    {
      fila = which(Ab[k, ]!=0)[1]
      Ab[c(k, fila),  ] = Ab[c(fila, k),  ]
      mult <- mult +1
    }
    for (i in (k+1):n)
    {
      Ab[i, ] = Ab[i, ] - Ab[i, k]/Ab[k,k]*Ab[k, ]
      mult <- mult +1
    } 
  }
  x = rep(NA, times=n)
  x[n] = Ab[n, n+1]/Ab[n,n] 
  for(i in(n-1):1)
  {
    x[i]= (Ab[i, n+1]-sum(Ab[i,(i+1):n]*x[(i+1):n]))/Ab[i,i]
    mult <- mult +1
  }
  
  cat("multiplicaciones : ",mult,"\n")
  
  return(x) 
}

A = matrix(c( 0,  2,  3, 3,
              -5, -4,  1, 4,
              0,  0,  0, 3,
              -4, -7, -8, 9), nrow=4, byrow=TRUE)
b = c(1,0,0,0)
gauss(A,b)

```


5. Dado el siguiente sistema:

    $2x-z=1$                                                                                
    $\beta$x+2y-z=2                                                                         
    $-x+y+$\alpha$z=1$

a. Encuentre el valor de $\alpha$ y $\beta$ para asegura la convergencia por el método de Jacobi
```{r}

rm(list=ls())

alpha <- 5
beta  <- 4

B = matrix(c(   2   ,0,-1   ,                                                                                
                beta,2,-1   ,                                                                         
                -1  ,1,alpha), nrow=3, byrow= TRUE)


b <- c(1,2,1)
solve(B,b)


```

b. Genere una tabla que tenga 10 iteraciones del método de Jacobi con vector inicial $x_{0}=[1,2,3]^t$

```{r}
rm(list=ls())
alpha <- 5
beta  <- 3
B = matrix(c(   2   ,0,-1   ,                                                                                
                beta,2,-1   ,                                                                         
                -1  ,1,alpha), nrow=3, byrow= TRUE)


b <- c(1,2,3)
resp <- solve(B,b)
for( i in c(1:9))
{
  resp <- solve(B,resp)
  print(resp)
}

```


c. Grafique cada ecuación y la solución

```{r}
rm(list=ls())
jacobi<-function(a,ciclos) 
{
  n<-nrow(a)
  id <- matrix(0, n, n)
  diag(id) <- 1
  Q<-id
  for (k in 1:ciclos) {
    for ( i in 1:(n-1)) {
      for ( j in (i+1):n) {
        control <- 10^(-k)
        if( abs(a[i,j]) > control) 
        {
          #print(c(a[i,j],control))
          angulo <- 0.5*atan(2*a[i,j]/(a[i,i] - a[j,j]))
          c<-cos(angulo)
          s<-sin(angulo)
          p<-id
          p[i,i]<-c
          p[j,j]<-c
          p[i,j]<- s
          p[j,i]<- s
          Q <- Q%*%p
          a<-t(p)%*%a%*%p
          a[i,j]<-0
          a[j,i]<-0
        }
      }
    }
    print(a)
  }
  
  cat("\n")  
  cat("\n")
  cat("\n")
  #return(list(raices=diag(a),vectores=Q,estado=a))
}


alpha <- 5
beta  <- 3

B = matrix(c(2,0,-1,1,beta,2,-1,2,-1,1,alpha,1,0,0,0,0), ncol=4, byrow= TRUE)
print(B)
jacobi(B,10)

```















