---
title: "Taller Jacobi"
output:
  html_document:
    df_print: paged
  html_notebook: default
  pdf_document: default
intregantes: Rafael Frieri, Daniel Hamilton-Smith, Laura Juliana Mora
---

1.Para el siguiente ejercico, instale el paquete “pracma”
a.Revise las siguientes funciones con la matriz del ejercicio 2

```{r}
D1<-eye(n, m = n)#Diagonal de la matriz 
D2<-ones(n, m = n)#Llena la matriz de 1
D3<-zeros(n, m = n)#Llena la matriz de 0
```

b.Evalue la matriz de transición para el método SOR
```{r}
# w grado de relajación 0<w<2
fSOR<-function(a,n,w){
  D=a*eye(n, m = n)
  L<-a
  L[lower.tri(L, diag = FALSE)]<-0
  auxT=(D-(w*L))
  auxT1=inv(auxT)
  U<-a
  U[upper.tri(U, diag = FALSE)]<-0
  auxT2=((1-w)*D+(w*U))
  Tfinal=auxT1*auxT2
}
```

2.Dada la siguiente matriz, utilice las funciones del paquete para descomponer la matriz A=L+D+U (Jacobi)
```{r}
jacobi<-function(a,n){
  D=a*eye(n, m = n)
  L<-a
  L[lower.tri(L, diag = FALSE)]<-0
  U<-a
  U[upper.tri(U, diag = FALSE)]<-0
  AA=D+L+U
  print(AA)
}
```
Donde a es la siguiente matriz 

    [,1]  [,2]   [,3] [,4]
[1,] -8.1 -7.00  6.123 -2.0
[2,] -1.0  4.00 -3.000 -1.0
[3,]  0.0 -1.00 -5.000  0.6
[4,] -1.0  0.33  6.000  0.5

Y n es el tamaño de la matriz

b.Utilice la función itersolve(A, b, tol , method = “Gauss-Seidel”) y solucionar el sistema asociado a la matriz A con b=[1.45,3,5.12,−4]t con una tolerancia de 1e−9
```{r}
solGS=itersolve(A,b,x0=c(1,2,1,1),toleracia,method = "Gauss-Seidel")
```
c.Genere 5 iteraciones del método de Jacobi, calcular error relativo para cada iteracion
```{r}
solJacobi=itersolve(A, b, x0 = c(1,2,1,1), nmax = 5, toleracia, method = c("Jacobi"))
```

3.Sea el sistema AX=b

a.Implemente una función en R para que evalue las raíces del polinomio característico asociado a la matriz A.

Se uso la función charpoly del paquete pracma la cual calcula el polinomio de fforma recursiva basandose en una matriz cuadrada
```{r}
calPol<-function(a){
  charpoly(a, info = TRUE)
}
```


b.Use el teorema de convergencia para determinar cuál método iterativo es más favorable.
Teniendo en cuenta que ambos son algoritmos lineales entonces tienen una complejidad de O(n)
```{r}
toleracia=1e-9
solGS=itersolve(A,b,x0=NULL,nmax = 1000,toleracia,method = "Gauss-Seidel")
print(solGS)
solJacobi=itersolve(A, b, 1:4,nmax = 1000, toleracia, method = c("Jacobi"))
print(solJacobi)
solRichar=itersolve(A, b, x0 = NULL, nmax = 1000, toleracia, method = c("Richardson"))
print(solRichar)
```
Para el método Gauss-Seidel se obtine la siguiente solución sol=[1.234 2.034 1.334 0.568]
en 36 iteraciones, para el método Jacobi se obtiene la siguiente solución sol=[1.234 2.034 1.334 0.568] en 66 iteraciones finalmente para el método Richardson se obtiene la siguiente sol=[1.234 2.034 1.334 0.568] en 39 iteraciones.

Tras lo anterior podemos concluir que el método de Gauss-Seidel es más eficiente debido a que encuentra la solución en menor cantidad de iteraciones.

c.Evalue la matriz de transición para cada caso y en el caso del método de relajación determine el valor óptimo de ω.
```{r}
# w grado de relajación 0<w<2
fSOR<-function(a,n,w){
  D=a*eye(n, m = n)
  L<-a
  L[lower.tri(L, diag = FALSE)]<-0
  auxT=(D-(w*L))
  auxT1=inv(auxT)
  U<-a
  U[upper.tri(U, diag = FALSE)]<-0
  auxT2=((1-w)*D+(w*U))
  Tfinal=auxT1*auxT2
}
fSOR(A,4,1)
#Jacobi
jacobi<-function(a,n){
  D=a*eye(n, m = n)
  L<-a
  L[lower.tri(L, diag = FALSE)]<-0
  U<-a
  U[upper.tri(U, diag = FALSE)]<-0
  AA=D+L+U
  print(AA)
}
jacobi(A,4)

```

con la matriz
    [,1] [,2] [,3] [,4]
[1,]    4   -1   -1   -1
[2,]   -1    4   -1   -1
[3,]   -1   -1    4   -1
[4,]   -1   -1   -1    4

d.Teniendo en cuenta lo anterio resolver el sistema.
```{r}
solucion<- solve(A,b)
print(solucion)
```

3. 
a. Pruebe el siguiente algoritmo con una matriz $A_{3}$, modifiquelo para quue $a_{ii}=0$ para todo $i$
```{r, echo=T}
mat = matrix(
  c(
    2.6,0.3,2.4,
    7.7,0.4,4.7,
    5.1,9.9,9.5,
    6.0,7.0,8.5
  ), nrow= 3 , byrow = TRUE
)
tril1 <- function(M, k = 0) {
  #mat[upper.tri(mat, diag = TRUE)] <- 0   
  #mat[lower.tri(mat, diag = FALSE)] <- 0
  if (k == 0) 
  {
    M[upper.tri(M, diag = FALSE)] <- 0
  } 
  else 
  {
    M[col(M) >= row(M) + k + 1] <- 0
  }
  return(M)
}

tril1(mat,0)
```
b. Implemente una función en R para que dada una matriz $A$ se obtenga una matriz diagonal $D$ donde en la diagonal estan los mismo elementos de A

```{r}
diag <- function(mat)
{
  mat[upper.tri(mat, diag = FALSE)] <- 0
  mat[lower.tri(mat, diag = FALSE)] <- 0
  print(mat)
}
mat = matrix(
  c(
    2.6,0.3,2.4,
    7.7,0.4,4.7,
    5.1,9.9,9.5,
    6.0,7.0,8.5
  ), nrow= 3 , byrow = TRUE
)
diag(mat)

```


4. Cree una función que cuente el número de multiplicaciones en el método directo de Gauss Jordan, para resolver un sistema de $n$ ecuaciones y pruebelo para $n=5$

```{r}
gauss = function(A, b)
{  
  n = nrow(A) 
  Ab = cbind(A,b)
  mult <- 0
  for (k in 1:(n-1))
  {   
    if(Ab[k,k]==0)
    {
      fila = which(Ab[k, ]!=0)[1]
      Ab[c(k, fila),  ] = Ab[c(fila, k),  ]
      mult <- mult +1
    }
    for (i in (k+1):n)
    {
      Ab[i, ] = Ab[i, ] - Ab[i, k]/Ab[k,k]*Ab[k, ]
      mult <- mult +1
    } 
  }
  x = rep(NA, times=n)
  x[n] = Ab[n, n+1]/Ab[n,n] 
  for(i in(n-1):1)
  {
    x[i]= (Ab[i, n+1]-sum(Ab[i,(i+1):n]*x[(i+1):n]))/Ab[i,i]
    mult <- mult +1
  }
  
  cat("multiplicaciones : ",mult,"\n")
  
  return(x) 
}

A = matrix(c( 0,  2,  3, 3,
              -5, -4,  1, 4,
              0,  0,  0, 3,
              -4, -7, -8, 9), nrow=4, byrow=TRUE)
b = c(1,0,0,0)
gauss(A,b)

```


5. Dado el siguiente sistema:

    $2x-z=1$                                                                                
    $\beta$x+2y-z=2                                                                         
    $-x+y+$\alpha$z=1$

a. Encuentre el valor de $\alpha$ y $\beta$ para asegura la convergencia por el método de Jacobi
```{r}

rm(list=ls())

alpha <- 5
beta  <- 4

B = matrix(c(   2   ,0,-1   ,                                                                                
                beta,2,-1   ,                                                                         
                -1  ,1,alpha), nrow=3, byrow= TRUE)


b <- c(1,2,1)
solve(B,b)


```

b. Genere una tabla que tenga 10 iteraciones del método de Jacobi con vector inicial $x_{0}=[1,2,3]^t$

```{r}
rm(list=ls())
alpha <- 5
beta  <- 3
B = matrix(c(   2   ,0,-1   ,                                                                                
                beta,2,-1   ,                                                                         
                -1  ,1,alpha), nrow=3, byrow= TRUE)


b <- c(1,2,3)
resp <- solve(B,b)
for( i in c(1:9))
{
  resp <- solve(B,resp)
  print(resp)
}

```


c. Grafique cada ecuación y la solución

```{r}
rm(list=ls())
jacobi<-function(a,ciclos) 
{
  n<-nrow(a)
  id <- matrix(0, n, n)
  diag(id) <- 1
  Q<-id
  for (k in 1:ciclos) {
    for ( i in 1:(n-1)) {
      for ( j in (i+1):n) {
        control <- 10^(-k)
        if( abs(a[i,j]) > control) 
        {
          #print(c(a[i,j],control))
          angulo <- 0.5*atan(2*a[i,j]/(a[i,i] - a[j,j]))
          c<-cos(angulo)
          s<-sin(angulo)
          p<-id
          p[i,i]<-c
          p[j,j]<-c
          p[i,j]<- s
          p[j,i]<- s
          Q <- Q%*%p
          a<-t(p)%*%a%*%p
          a[i,j]<-0
          a[j,i]<-0
        }
      }
    }
    print(a)
  }
  
  cat("\n")  
  cat("\n")
  cat("\n")
  #return(list(raices=diag(a),vectores=Q,estado=a))
}


alpha <- 5
beta  <- 3

B = matrix(c(2,0,-1,1,beta,2,-1,2,-1,1,alpha,1,0,0,0,0), ncol=4, byrow= TRUE)
print(B)
jacobi(B,10)

```

6.Instalar el paquete Matrix y descomponga la matriz A (del punto dos) de la forma LU y la factorizarla como A=QR

```{r}
library("Matrix")

A=matrix(c(-8.1,-7,6.123,-2,
           -1,4,-3,-1,
           0,-1,-5,0.6,
           -1,0.33,6,0.5),nrow=4,byrow=4)
# Factorización LU
LUdec=expand(lu(A))
L=matrix(nrow=size(A)[1],ncol=size(A)[2])
U=matrix(nrow=size(A)[1],ncol=size(A)[2])

for(i in c(1:size(A)[1])){
  for(j in c(1:size(A)[2])){
    if(is.na(LUdec[[1]][i,j])){
      L[i,j]=0
    }else{
      L[i,j]=LUdec[[1]][i,j]
    }
    if(is.na(LUdec[[2]][i,j])){
      U[i,j]=0
    }else{
      U[i,j]=LUdec[[2]][i,j]
    }
  }
}

cat("L:\n")
write.table(L,sep=" ",row.names=FALSE,col.names=FALSE)
cat("U:\n")
write.table(U,sep=" ",row.names=FALSE,col.names=FALSE)

# Factorización QR

QRdec=qr(A)[[1]]
R=matrix(nrow=4,ncol=4)
for(i in c(1:size(QRdec)[1])){
  for(j in c(1:size(QRdec)[2])){
    if(j>=i){
      R[i,j]=QRdec[i,j]
    }else{
      R[i,j]=0
    }
  }
}

Q=A%*%inv(R)

cat("Q:\n")
write.table(Q,sep=" ",row.names=FALSE,col.names=FALSE)
cat("R:\n")
write.table(R,sep=" ",row.names=FALSE,col.names=FALSE)
```


7.
a.Determinar numéricamente la intersección entre la circunferencia x2+y2=1 y la recta y=x. Usamos una aproximación inicial (1,1). Utilice el pauqte BB y la función BBsolve() del paquete,grafique la solución b Analizar y comentar el siguinte código

```{r}
library("BB")

# Parte A

# Se declaran las funciones no lineales de las que se encontrará la solución
inter=function(x){
  n=length(x)
  f=rep(NA,n)
  f[1]=+x[1]^2+x[2]^2-1
  t=2:(n-1)
  f[2]=x[1]-x[2]
  f
}
# Ecuaciones a graficar
f1=function(x){
  sqrt(1-x^2)
}

f2=function(x){
  -sqrt(1-x^2)
}

f3=function(x){
  x
}
# Se encuentra la solución del sistema de ecuaciones no lineales
sol=BBsolve(par=c(1,1),fn=inter)
cat("Solución (inicial de (1,1)):\n",sol[[1]],"\n")
sol2=BBsolve(par=c(-1,1),fn=inter)
cat("Solución (inicial de (-1,1)):\n",sol2[[1]],"\n")

# Se grafican ecuaciones y puntos de intersección
x=seq(-1,1,0.0001)
plot(x,f3(x),type="l",col="red")
lines(x,f1(x),type="l",col="black")
lines(x,f2(x),type="l",col="black")
abline(h=0,col="blue")
points(rbind(c(sqrt(2)/2,sqrt(2)/2)),pch=17,cex=1.5,col="red")
points(rbind(c(-sqrt(2)/2,-sqrt(2)/2)),pch=17,cex=1.5,col="red")

# Parte B

trigexp = function(x) {
  n = length(x)
  F = rep(NA, n)
  F[1] = 3*x[1]^2 + 2*x[2] - 5 + sin(x[1] - x[2]) * sin(x[1] + x[2])
  tn1 = 2:(n-1)
  F[tn1] = -x[tn1-1] * exp(x[tn1-1] - x[tn1]) + x[tn1] *
    ( 4 + 3*x[tn1]^2) + 2 * x[tn1 + 1] + sin(x[tn1] -
                                               x[tn1 + 1]) * sin(x[tn1] + x[tn1 + 1]) - 8
  F[n] = -x[n-1] * exp(x[n-1] - x[n]) + 4*x[n] - 3
  F
}
n = 10000
p0 = runif(n) # n initial random starting guesses
sol = BBsolve(par=p0, fn=trigexp)
sol$par
```

"Primero se declara la función que contiene el sistema de ecuaciones del cual
se encontrarán las soluciones, dicho sistema de ecuaciones puede ser de tamaño n
arbitrario, la función 1 está determinada como 3x^2+2y-5+sin(x-y)*sin(x+y) luego 
el siguiente set de ecuaciones (2 a n-1) tienen la forma -x[tn-1]*e^(x[tn-1]-x[tn])
+x[tn]*(4+3*x[tn]^2)+2*x[tn+1]+sin(x[tn]-x[tn+1])*sin(x[tn]+x[tn+1]) y la última
está descrita como -z*e^(z-w)+4z-3, luego se escoje la cantidad de ecuaciones que habrá
se escoge un punto inicial al azar y por último se soluciona el sistema y se muestra la 
solución. Para este caso habrá 10000 ecuaciones para demostrar la efectividad del método
BBsolve para solucionar sistemas de ecuaciones no lineales."

8.Demuestre y realice varias pruebas que la matriz de transición por el método de Gauss-Seidel esta dada por T=(−D^−1U)(I+LD−1)−1
```{r}
library("pracma")
#detach("package:Matrix",unload=TRUE), quitar comentario si se incluyó Matrix
"Se sabe que en el método de Gauss-Seidel Xi(k)=(1/(aii))*(-suma de j=1 a i-1 de(aij*Xj(k))-suma de j=i+1 a n de(aij*Xj(k-1)+bi)) Para i=1,2,....,n
Luego se amplían las ecuaciones a a11X1(k)=-a12X2(k)-...-a1nXn(k-1)+b1
                                  a21X1(k)+a22X2(k)=-a23X3(k-1)-...-a2nXn(k-1)+b2
                                  an1X1(k)+an2X2(k)+....annXn(k)=bn

y luego: (D-L)X(k)=UX(k-1)+b y despejando, X(k)=(D-L)^-1*UX(k-1)+(D-L)^-1*b

luego Tg=((D-L)^-1)*U que es equivalente a (-D^-1*U)(I+LD^-1)^-1"

A=matrix(c(4,-1,-1,-1,
           -1,4,-1,-1,
           -1,-1,4,-1,
           -1,-1,-1,4),nrow=4,byrow=4)
b=c(1,5,1.5,-2.33)

L=tril(A,k=-1)
U=triu(A,k=1)
D=diag(diag(A))

Tg=inv(D-L)%*%U
Cg=inv(D-L)%*%b
GS=function(x0){
  error=100
  ant=x0
  while(error>1e-9){
    x0=Tg%*%x0+Cg
    error=abs(Norm(x0)-Norm(ant))/Norm(x0)
    ant=x0
  }
  return(x0)
}

res=GS(c(0,0,0,0))

A=matrix(c(8,-2,-2,-2,
           -2,8,-2,-2,
           -2,-2,8,-2,
           -2,-2,-2,8),nrow=4,byrow=4)
b=c(4,10,5,-2)

L=tril(A,k=-1)
U=triu(A,k=1)
D=diag(diag(A))
Tg=inv(D-L)%*%U
Cg=inv(D-L)%*%b

res2=GS(c(1,1,1,1))

cat("Solución 1:\n",res,"\n","Solución 2:\n",res2,"\n","Al encontrar correctamente las soluciones se verifica que efectivamente es la matriz de transición de Gauss-Seidel.\n")
```

